臺灣嘉義地方法院刑事判決　　　　　　　 94年度交訴字第3號
公　訴　人　臺灣嘉義地方法院檢察署檢察官
被　　　告　甲○○
上列被告因公共危險案件，經檢察官提起公訴（93年度偵字第
6835號），本院判決如下：
    主  文
甲○○駕駛動力交通工具肇事，致人受傷而逃逸者，處有期徒刑
壹年。緩刑伍年。
    事  實
一、甲○○於民國93年11月18日13時許，在嘉義縣布袋鎮某海產
    店飲用啤酒後，於同日18時許，酒後駕駛車牌號碼2053-G L
    自小客車欲返回位於台南縣新營市之住處，途經嘉義縣朴子
    市○○路電信局前，先後撞擊停放於路旁之車牌號碼UO-742
    3號自小客車、車牌號碼5381-JB自小貨車，並闖越山通路與
    四維路口之紅燈自後撞擊車牌號碼BV-9727重機車，致騎士
    乙○○受有左膝蓋挫傷之普通傷害；附載之乘客范尹筑有封
    閉性頭部外傷併頭皮4公分撕裂傷、臉部及4肢多處擦傷之普
    通傷害（酒後駕車及過失傷害部份均另結）。詎甲○○明知
    肇事，非但並未停留於現場救護傷患，反而加速駛離現場，
    嗣經執行勤務之員警拘捕，旋於同日19時9分許，在朴子市縣與朴子路口為警查獲。
二、案經乙○○、范尹築訴由嘉義縣警察局朴子分局報請臺灣嘉
    義地方法院檢察署檢察官偵查起訴。
    理  由
一、訊據被告甲○○固坦承肇事後即行駛離現場，惟矢口否認有
    何逃逸之故意之程度，辯稱：我對於當時之狀況完全不知情
    ，我是直到謝忠良被玻璃刺到叫醒我，我才醒過來云云。經
    查：
    （一）被告肇事致乙○○、范尹筑受傷而後駛離之事實，除
          據被告於警訊、偵查中及本院審理時自承不諱（警卷
          第3頁、本院卷第14頁），核與證人乙○○於警詢時
          證稱：「我於右記時地在紅綠燈下停等，之前我已經
          在電信局看到該車已跟其他車輛擦撞，然後我在停等
          的時候，該車也有在停等，並停等的位置是在內側車
          道，我依然在停等，不過一會兒，突然聽到後面有車
          子疾駛出來的聲音，我便轉頭看時，該車已直行車來
          至我車道，我要閃避，但已經來不及，該車就直接撞
          上我後車尾而肇事... 該不明車輛撞到我車後，未下
          車救護我們，並向太保方向疾駛逃逸」（見警卷第12
          、13頁），而告訴人乙○○受有左膝蓋挫傷之普通傷
          害；告訴人即附載之乘客范尹筑有封閉性頭部外傷併
          頭皮4公分撕裂傷、臉部及4肢多處擦傷之普通傷害，
          此有診斷證明書2紙附於警卷第18頁可資為憑，此外
          並有道路事故調查報告表1份、現場照片28幀附於警
          卷第19至31頁可資參佐，足佐被告前開自白與事實相
          符，堪以採信。被告為警查獲時，車牌號碼2053-GL
          自小客車雖係由謝忠良所駕駛，惟證人即車牌號碼
          5381 -JB號自小貨車之車主楊啟哲於警詢時證稱：「
          我從玻璃窗看進去只看見駕駛是留長頭髮的女子」（
          見警卷第10頁背面），參以警察查獲時車內僅有謝忠
          良及被告，堪認被告前開自白與事實相符，堪以採信
          。
    （二）被告雖辯稱並不知悉自己肇事，惟查，被告與先後撞
          擊停放於路旁之車牌號碼UO-7423號自小客車、車牌
          號碼5381-JB自小貨車，並又闖越紅燈自後撞擊車牌
          號碼BV-9727重機車，已肇致自身車輛嚴重之毀損（
          見警卷第24致26之照片），所造成聲響應相對地巨大
          ，且毀損之部分甚至包括擋風玻璃，被告辯稱並不知
          情，顯難採信，復參以告訴人乙○○於警詢時所述之
          情節：被告先停等紅燈再撞擊告訴人之車輛，倘被告
          果已人事不知，又豈有停等紅燈之可能？再者，倘被
          告果因不明原因陷入人事不知之狀況，尚得經由證人
          謝忠良之叫喚而驚醒，焉有對於車禍所發生之巨響聽
          而無覺之可能？遑論被告無法提出任何證據證明其當
          時之精神狀況已達人事不知之程度，自難採信，綜上
          所述，本案事證明確，被告犯行堪以認定。至於證人
          楊啟哲、乙○○2人於警詢時之證詞，經被告同意引
          為證據（見本院卷第13頁），依刑事訴訟法第159之4
          第1項之規定，自得以為本案對被告論罪之依據，附
          此敘明。
三、核被告所為，係犯刑法第刑法第185條之4之肇事逃逸罪。爰
    審酌被告之前並無任何前科紀錄，品行素行堪稱良好、酒後
    駕車而肇事已對道路之使用公眾產生實質且嚴重之危害、竟
    於肇事後逃逸、甚為惡劣、犯後否認犯行惟已與乙○○、范
    尹筑和解等一切情狀，量處如主文所示之刑。末查，被告前
    未曾受有期徒刑以上刑之宣告，此有臺灣高等法院被告全國
    前案紀錄表1紙附於本院卷第4頁可按，犯罪後已與告訴人等
    達成和解，此有嘉義縣義竹鄉調解委員會調解書1紙附卷可
    參，經此偵審程序，當知所警惕信無再犯之虞，並宣告緩刑
    5 年，以啟自新。
據上論斷，應依刑事訴訟法第299條第一項前段，刑法第185之4
、第74條第1款，判決如主文。
本案經檢察官陳鈴香到庭執行職務
中　　華　　民　　國　　94　　年　　3 　　月　　31　　日
            交通法庭    審判長法  官  劉瓊雯
                              法  官  曾宏揚
                              法  官  康存真
以上正本證明與原本無異。
如不服本判決，應於判決送達後10日內，向本院提出上訴狀。
中　　華　　民　　國　　94　　年　　3 　　月　　31　　日
                          　　書記官　鄭翔元
附錄法條：
中華民國刑法第185條之4
駕駛動力交通工具肇事，致人死傷而逃逸者，處六月以上五年以
下有期徒刑。
